臺灣高等法院刑事判決　　　　　　　　　　　　　　九十三年度上易字第一六二號
　　上　訴　人
　　即　被　告　丙○○
右上訴人因竊盜等案件，不服臺灣桃園地方法院九十二年度易字第一三０三號，中華
民國九十二年十一月十日第一審判決（起訴案號：臺灣桃園地方法院檢察署九十二年
度偵字第一四六三０號），提起上訴，本院判決如左：
    主  文
上訴駁回。
    事  實
一、丙○○曾犯有偽造有價證券、竊盜等前科，其因犯竊盜罪，經臺灣花蓮地方法院
    於民國八十八年一月十一日以八十七年度易字第二三三號判決判處有期徒刑十月
    ，同年二月十九日判決確定，同年九月二十三日執行完畢；復因犯竊盜罪，經臺
    灣花蓮地方法院於九十年五月十五日以九十年度易字第二二九號判決判處有期徒
    刑六月，同年六月六日判決確定，九十二年三月十九日執行完畢。詎其仍不知悔
    改，復基於意圖為自己不法所有之概括犯意，連續於：
（一）九十二年四月十五日十四時三十分，駕駛其妻溫姵閔所有之車牌號碼ＤＫ─四
      四三五號自用小貨車行經桃園縣平鎮市○○路雙連二段一七七號乙○○住處附
      近時，見乙○○騎車外出，即徒手轉開該屋未鎖好之大門喇叭鎖後，未經乙○○同意即無故侵入其前開住宅，竊取乙○○所有之現金新台幣（下同）四千餘
      元及數量不詳之金項鍊、金戒子、金手鍊、金牌，得手後將金飾轉售得款，連
      同該四千餘元均花用殆盡。嗣經乙○○向住處附近檳榔攤借調當日之監視錄影
      帶後報警處理，經警根據上開車牌號碼查知車主為溫姵閔，通知溫姵閔到案說
      明後，循線查獲丙○○。
（二）同年九月二日九時許，攜帶其所有長度為三十五公分，以之揮擊將對他人生命
      、身體造成傷害，客觀上具有危險性之鐵製壓力剪一把，將甲○○位於桃園縣
      觀音鄉○○路二二一巷八弄十五號住處大門上構成門扇一部分之喇叭鎖毀壞，
      侵入該屋內竊取現金二千一百八十元及金戒子一枚（無故侵入住宅部分未據甲○○告訴），得手後欲離開之際，為附近鄰居發現而報警當場查獲，並扣得壓
      力剪一把。
二、案經乙○○、甲○○分別訴由桃園縣政府警察局平鎮分局、大園分局移送臺灣桃
    園地方法院檢察署檢察官偵查起訴。
    理  由
一、右揭犯罪事實，業據被告丙○○於警訊、偵查、原審及本院審理時均坦承不諱，
    核與告訴人乙○○、甲○○及證人溫姵閔陳述情節相符，並有贓物領據、車籍資
    料作業詳細畫面各一紙、監視錄影帶翻拍照片及現場照片十九幀在卷可稽，且有
    壓力剪一把扣案可資佐證，足見被告前開自白確與事實相符。本件事證明確，被
    告犯行堪以認定，應予依法論科。
二、查被告持以行竊之壓力剪為鐵質，長度三十五公分，此經原審當庭勘驗屬實，有
    原審九十二年十月二十七日審理筆錄在卷可參，若持以行兇，依一般社會觀念，
    自足以使人之身體、生命產生危險，堪認為兇器。核被告所為犯罪事實欄一、（
    一）所載犯行係犯刑法第三百零六條第一項無故侵入住宅罪、第三百二十條第一
    項竊盜罪，犯罪事實欄一、（二）所載犯行係犯刑法第三百二十一條第一項第二
    款、第三款之攜帶兇器、毀壞門扇竊盜罪。告訴人甲○○雖就被告毀壞其大門上
    喇叭鎖之犯行提出告訴，惟刑法第三百二十一條第一項第二款加重竊盜罪名，本
    即含有損壞他人之物之性質，不另成立同法第三百五十四條之毀損罪，公訴人認
    被告另涉有該罪名，容有誤會，附此敘明。被告先後二次竊盜犯行，時間緊接，
    方法相同，觸犯構成要件相同之罪，顯係基於概括犯意反覆為之，為連續犯，依
    刑法第五十六條規定論以一罪，並加重其刑。又其所犯上開侵入住宅、連續加重
    竊盜二罪間，有方法、結果之牽連關係，應依刑法第五十五條後段之規定，從一
    重之連續攜帶兇器、毀壞門扇竊盜罪處斷。次查，被告有如事實欄所載之犯罪科
    刑執行情形，有本院被告全國前案紀錄表在卷足參，其受有期徒刑執行完畢後，
    五年內再犯本件有期徒刑以上之罪，為累犯，應依刑法第四十七條規定加重其刑
    ，並依同法第七十條規定遞加重之。原審認被告罪證明確，適用刑法第五十六條
    、第三百零六條第一項、第三百二十一條第一項第二款、第三款、第五十五條、
    第四十七條、第三十八條第一項第二款之規定，及審酌被告為圖一己私利，竟思
    不勞而獲，竊取他人以辛勞工作所獲得之報酬，惟坦承犯行，犯後態度尚佳等一
    切情狀，量處有期徒刑一年，以資懲儆。並以扣案之壓力剪一把為被告所有，且
    為其用以犯事實欄一、（二）所載竊盜犯行所用之物，業據其供陳在卷，爰依刑
    法第三十八條第一項第二款規定宣告沒收。其認事用法及量刑，均無不合，被告
    上訴意旨徒以患有糖尿病，希望養病後再執行云云，指摘原判決不當，為無理由
    ，其上訴應予駁回。
據上論斷，應依刑事訴訟法第三百六十八條，判決如主文。
本案經檢察官周志榮到庭執行職務。
中　　　華　　　民　　　國　　九十三　　年　　　三　　　月　　  十七　　日
                              臺灣高等法院刑事第二十一庭
                                  審判長法  官  葉  騰  瑞
                                        法  官  江  國  華
                                        法  官  莊  明  彰
右正本證明與原本無異。
不得上訴。
                                        書記官  廖  逸  柔
中　　　華　　　民　　　國　　九十三　　年　　　三　　　月　  　十八   　日
附錄：本案論罪科刑法條全文
中華民國刑法第三百零六條
(侵入住居罪)
無故侵入他人住宅、建築物或附連圍繞之土地或船艦者，處一年以下有期
徒刑、拘役或三百元以下罰金。
無故隱匿其內，或受退去之要求而仍留滯者，亦同。
中華民國刑法第三百二十一條
犯竊盜罪而有左列情形之一者，處六月以上、五年以下有期徒刑：
一  於夜間侵入住宅或有人居住之建築物、船艦或隱匿其內而犯之者。
二  毀越門扇、牆垣或其他安全設備而犯之者。
三  攜帶兇器而犯之者。
四  結夥三人以上而犯之者。
五  乘火災、水災或其他災害之際而犯之者。
六  在車站或埠頭而犯之者。
前項之未遂犯罰之。
